【裁判字號】    99,訴,907
【裁判日期】    991130
【裁判案由】    毒品危害防制條例
【裁判全文】
臺灣基隆地方法院刑事判決               99年度訴字第907號
公  訴  人  臺灣基隆地方法院檢察署檢察官
被      告  袁廣武
上列被告因違反毒品危害防制條例案件，經檢察官提起公訴（99
年度毒偵字第1862號），被告就被訴事實為有罪之陳述，本院合
議庭裁定由受命法官獨任進行審判，經改依簡式審判程序審理後
判決如下：
    主  文
袁廣武施用第一級毒品，處有期徒刑柒月；扣案之第一級毒品海
洛因（驗餘淨重零點伍陸貳公克）併同難以析離之包裝袋壹只，
均沒收銷燬之。
    事  實
一、袁廣武前因施用第一級毒品案件，經本院裁定送觀察、勒戒
    後，認無繼續施用毒品之傾向，於民國95年8 月24日執行完
    畢釋放，並由臺灣基隆地方法院檢察署檢察官以95年度毒偵
    字第850 、第1378號為不起訴處分確定。又因施用第一級毒
    品案件，經本院以97年度訴字第282 號判決判處有期徒刑6
    月確定（下稱甲案）；再因施用第一、二級毒品案件，經本
    院以97年度訴字第1613號判決判處應執行有期徒刑9 月確定
    （下稱乙案）；另其因犯贓物案件，經本院以98年度易字第
    176 號判決判處有期徒刑4 月確定（下稱丙案）；其因乙丙
    案件所處之刑，嗣經本院以98年度聲字第963 號裁定合併定
    應執行有期徒刑1 年確定。其於97年7 月9 日入監接續執行
    上揭因甲案所處之有期徒刑6 月及因乙丙所應執行之有期徒
    刑1 年，於98年11月12日出監。嗣又因違反證券交易法案件
    ，經本院以98年度訴字第134 號判決判處有期徒刑10月確定
    （下稱丁案）。其因甲丁案件所處之刑，嗣經本院以99 年
    度聲字第1161號裁定合併應執行有期徒刑1 年2 月（尚未確
    定）。
二、詎袁廣武猶未戒斷毒癮，於前揭觀察、勒戒執行完畢釋放後
    5 年內，復基於施用第一級毒品海洛因之犯意，於99年10月
    7 日凌晨1 時許，在基隆市中正區長榮桂冠酒店旁某加油站
    公廁內，以針筒注射方式，施用第一級毒品海洛因1 次。嗣
    於99年10月8 日14時許，為警在基隆市○○區○○路268 號
    行政院衛生署立基隆醫院前查獲，並扣得第一級毒品海洛因
    1 包（驗餘淨重0.562 公克），復經警採尿送驗，結果呈嗎
    啡、可待因陽性反應，始悉上情。
三、案經基隆市警察局第四分局報告臺灣基隆地方法院檢察署檢
    察官偵查後起訴。
    理  由
壹、程序事項：
    本件被告袁廣武所犯者非為死刑、無期徒刑、最輕本刑為3
    年以上有期徒刑之罪或高等法院管轄第一審案件，其於準備
    程序進行中，先就被訴事實為有罪之陳述，經告知其簡式審
    判程序之旨，並聽取公訴人、被告之意見後，本院業已依刑
    事訴訟法第273 條之1 第1 項之規定，裁定由受命法官獨任
    以簡式審判程序進行本案之審理。
貳、實體事項：
一、上開事實，業據被告於檢察官偵訊及本院審理時坦承在卷，
    且其為警查獲時所採集之尿液送驗後，結果呈嗎啡陽性反應
    ，有台灣尖端先進生技醫藥股份有限公司濫用藥物檢驗報告
    及基隆市警察局第四分局偵辦毒品案件尿液檢體對照表各1
    紙附卷可佐，且有第一級毒品海洛因1 包（驗餘淨重0.562
    公克）扣案可佐，被告之自白核與事實相符，可以採信。又
    被告前因施用第一級毒品案件，經本院裁定送觀察、勒戒後
    ，認無繼續施用毒品之傾向，於95年8 月24日執行完畢釋放
    等情，有臺灣高等法院被告前案紀錄表在卷可憑。綜上，本
    案事證明確，被告於觀察勒戒執行完畢釋放後之5 年內，再
    犯施用第一級毒品之犯行洵堪認定，應依法論科。
二、查海洛因係毒品危害防制條例第2 條第2 項第1 款所定之第
    一級毒品，被告非法施用第一級毒品海洛因之行為，核係犯
    毒品危害防制條例第10條第1 項之施用第一級毒品罪。被告
    因施用而持有第一級毒品海洛因之低度行為，應為其施用第
    一級毒品之高度行為所吸收，不另論罪。按行刑累進處遇條
    例施行細則第15條第1 項規定：「對有二以上刑期之受刑人
    ，應本分別執行合併計算之原則，由指揮執行之檢察官於執
    行指揮書上註明合併計算之刑期，以定其責任分數。」依該
    規定，有二以上刑期之受刑人，其刑期既合併計算，以定其
    責任分數，則依行刑累進處遇條例第28條之1 第1 項，就該
    責任分數計算所得縮短應執行之刑期，自亦合併計算。又「
    經縮短應執行之刑期者，其累進處遇及假釋，應依其縮短後
    之刑期計算」。「受刑人經縮短刑期執行期滿釋放時，由典
    獄長將受刑人實際服刑執行完畢日期，函知指揮執行之檢察
    官」。該條第3 、4 項分別定有明文。足見有二以上刑期之
    受刑人，雖應分別執行，但由上開合併計算刑期、合併計算
    所得縮短應執行之刑期、累進處遇及假釋依縮短後之刑期計
    算、縮短刑期執行期滿為實際服刑執行完畢日期觀之，實無
    從區分各項刑期執行完畢之日期。而應待全部刑期執行完畢
    ，始能認為各項刑期已執行完畢（最高法院98年台上第2444
    號判決意旨參照）。查被告如事實欄一所示，其所犯甲丁（
    丁案件係於被告執行甲案件所處之刑後始判決確定）、乙丙
    案件，經本院裁定各自合併定應執行刑，並於97年7 月9 日
    入監接續執行甲案件所處之刑及乙丙案件所定應執行之刑，
    而於98年11月12日出監等情，有臺灣高等法院被告前案紀錄
    表1 份在卷可查，揆諸前揭最高法院判決意旨，自應待被告
    就甲丁案件合併應執行之刑全部執行完畢，始能認為被告就
    所犯甲乙丙丁案件所應執行之刑全部執行完畢，是本件被告
    既尚未就甲丁案件合併應執行之刑全部執行完畢，自難論以
    累犯，檢察官認被告合於累犯之規定，於法尚有未合，附此
    敘明。爰審酌被告犯罪之動機、曾有施用毒品之前科仍不知
    戒除，惟所犯施用毒品犯行乃戕害自己身心健康，並未危及
    他人等一切情狀，量處如主文所示之刑。
三、扣案之白色粉末1 包（驗餘淨重0.562 公克），內含有第一
    級毒品海洛因成分，有交通部民用航空局航空醫務中心航藥
    鑑字第0996796 號毒品鑑定書1 份存卷可查，爰併同難以析
    離之包裝袋1 只，均依毒品危害防制條例第18條第1 項前段
    宣告沒收銷燬之。
據上論斷，應依刑事訴訟法第273 條之1 第1 項、第299 條第1
項前段，毒品危害防制條例第10條第1 項、第18條第1 項前段、
第23條第2 項，判決如主文。
本案經檢察官李辛茹到庭執行職務。
中    華    民    國    99    年    11    月    30    日
                  刑事第二庭法  官  劉桂金
以上正本證明與原本無異。
如不服本判決應於收受送達後10日內向本院提出上訴書狀，並應
敘述具體理由；其未敘述上訴理由者，應於上訴期間屆滿後20日
內向本院補提理由書(均須按他造當事人之人數附繕本)「切勿逕
送上級法院」。
中    華    民    國    99    年    11    月    30    日
                            書記官  劉如純
附錄論罪法條：
毒品危害防制條例第10條第1項
施用第一級毒品者，處6 月以上5 年以下有期徒刑。

司法院資訊處製作；財團法人民間司法改革基金會備份。
